【裁判字號】    89,上易,180
【裁判日期】    890818
【裁判案由】    贓物
【裁判全文】
臺灣高等法院花蓮分院刑事判決            八十九年度上易字第一八號
    上  訴  人  臺灣花蓮地方法院檢察署檢察官
    被      告  甲○○
右列上訴人因被告贓物案件，不服臺灣花蓮地方法院八十八年度易字第七六九號中華
民國八十九年一月二十八日第一審判決( 起訴案號：臺灣花蓮地方法院檢察署八十八
年度偵字第二一九三號 )，提起上訴，本院判決如左：
    主  文
原判決撤銷。
甲○○故買贓物，累犯，處罰金壹萬元，如易服勞役以佰元折算壹日。
    事  實
甲○○曾於民國八十七年間，因傷害罪，經臺灣花蓮地方法院判處有期徒刑三月確定
，於八十七年九月廿九日執行易科罰金完畢，復明知不詳姓名之人，於民國八十八年
六月一日晚間七時許，在花蓮縣壽豐鄉志學加油站附近路旁，所販賣之西瓜六十顆係
乙○○所有，其上蓋有鄭記標誌，於八十八年六月一日上午四時許，在花蓮縣木瓜溪
畔遭竊，其上之鄭記標誌有遭塗銷之痕跡，係屬贓物，竟仍以每粒新台幣（下同）七
十元（市價約一百五十元），六十顆共計四千二百元之低價予以購買，嗣於八十八年
六月三日上午七時四十分許，在花蓮市重慶市場販賣上開西瓜時，為乙○○發覺報警
查獲，並扣得上開西瓜二粒。
案經花蓮縣警察局花蓮分局移送臺灣花蓮地方法院檢察署檢察官偵查起訴。
    理  由
一訊之被告甲○○坦承於前揭時地買受上開西瓜無訛，然矢口否認涉有故買贓物犯意
  ，辯稱：「伊並不知該西瓜係為贓物」云云。惟查：上開西瓜蓋有鄭記標誌，於遭
  竊後該標誌有遭人塗銷之痕跡等情，已據被害人乙○○於警訊及本院調查時供證甚
  詳，復有贓證物認領保管收據一紙附卷可稽。次查，被告乃為卡拉ＯＫ店服務人員
  ，並非販賣水果之商販，衡情應無突然之間，購買大量西瓜在路旁販賣牟利之理，
  且時值晚間七時許，一般路邊水果小販，早已休憩，而被告仍願以顯不相當之低價
  （被告每顆出售一百五十元），購買來路不明之西瓜，依常情當可認知該貨物係屬
  贓物，何況六十顆西瓜搬上車需一小時之時間，且該批西瓜其上均蓋有（鄭記）戳
  記，查扣後發現均有塗銷痕跡，亦經被害人供述甚明。被告所辯伊不知係屬贓物云
  云，無非事後卸責之詞，委無足採，本件事證明確，被告贓物罪嫌堪予認定。
二核被告所為，係犯刑法第三百四十九條第二項之故買贓物罪，被告曾於八十七年間
  有如事實欄所載之前科，經判處有期徒刑三月確定，於八十七年九月廿九日執行完
  畢，有其前科資料在卷可憑，五年以內再犯有期徒刑以上之本罪為累犯，應依法加
  重其刑。原審未詳加審究，遽為無罪之諭知，自有可議。檢察官執此指摘原判決不
  當，為有理由，自應撤銷改判。爰審酌被告有犯罪前科，行為後坦承部分犯行且與
  被害人成立民事上和解，賠償損害，被害人亦到庭陳明，不再追究等一切情狀，量
  處罰金一萬元，同時諭知易服勞役之折算標準，以示懲儆。
據上論斷：應依刑事訴訟法第三百六十九條第一項前段、第三百六十四條、第二百九
十九條第一項前段，刑法第三百四十九條第二項，第四十七條，第四十六條第二項，
罰金罰鍰提高標準條例第一條前段、第二條，判決如主文。
本案經檢察官李土城到庭執行職務。
中      華      民      國      八十九      年     八     月    十八    日
                                    審判長法官  吳  鴻  章
                                          法官  黃  永  祥
                                          法官  莊  謙  崇
右正本證明與原本無異。
本件不得上訴。
                                        書記官  劉  夢  蕾
中      華      民      國      八十九      年     八     月   二十一   日


司法院資訊處製作；財團法人民間司法改革基金會備份。
